臺灣嘉義地方法院交通事件裁定　　　　100年度交聲字第968號
原處分機關　交通部公路總局嘉義區監理所
異　議　人　賴建任
上列異議人因違反道路交通管理處罰條例案件，對於交通部公路
總局嘉義區監理所於民國100年12月7日所為之處分（原處分案號
：嘉監義裁字第裁76-KAK140833號），聲明異議，本院裁定如下
：
    主  文
異議駁回。
    理  由
一、原處分機關裁決意旨略以：異議人賴建任於民國100 年10月
    28日中午12時44分許，駕駛車牌號碼0882-WL 號自小客車，
    行經雲林縣台西鄉○○路與台17線路口，因闖紅燈經警以「
    行經有燈光號誌管制之交岔路口闖紅燈者」為由予以舉發，
    原處分機關遂於100年12月7日作成嘉監義裁字第裁76-KAK14
    0833號裁決書，以異議人有前揭違規事實，而依道路交通管
    理處罰條例第53條第1項之規定，裁處異議人罰鍰新臺幣（
    下同）2千7百元，並計違規點數3點。
二、異議人則以：伊雖有於前揭時間駕駛上開車輛經過前揭路口
    ，然當時伊係黃燈快變成紅燈才通過，若伊緊急煞車停紅燈
    ，伊後方白色車輛撞上即會發生事故，故而選擇加速通過，
    且考照時有教說遇到黃燈要加速通過，法規並未規定幾公尺
    前看到黃燈要停止，為此聲明異議，請求撤銷原處分等語。
三、按「駕駛人駕駛汽車，應遵守道路交通標誌、標線、號誌之
    指示，並服從交通指揮人員之指揮。」、「車輛面對圓形紅
    燈表示禁止通行，不得超越停止線或進入路口。」道路交通
    安全規則第90條、道路交通標誌標線號誌設置規則第206 條
    第5款第1目分別定有明文，是依上開規定，駕駛人駕駛汽車
    行經路口前方，遇號誌黃燈業已轉為紅燈時，即應停止前行
    ，不得超越停止線或進入路口。又「汽車駕駛人，行經有燈
    光號誌管制之交岔路口闖紅燈者，處新臺幣一千八百元以上
    五千四百元以下罰鍰。」、「汽車駕駛人有下列各款所列條
    款之一者，除依原條款處罰鍰外，並予記點…三、有第四十
    三條、第五十三條或第五十四條情形之一者，各記違規點數
    三點。」道路交通管理處罰條例第53條第1項、第63條第1項
    第3款亦分別定有明文。經查：
(一)異議人賴建任確有於前揭時間，駕駛上開車輛，行經前揭路
    口，經警以「行經有燈光號誌管制之交岔路口闖紅燈者」為
    由予以舉發，原處分機關遂於100年12月7日作成嘉監義裁字
    第裁76-KAK140833號裁決書，以異議人有前揭違規事實，而
    依道路交通管理處罰條例第53條第1 項之規定，裁處異議人
    罰鍰2千7百元，並計違規點數3 點等情，業據異議人於聲明
    異議狀陳明在卷，復有本院勘驗本件員警取締闖紅燈影音光
    碟所製作筆錄與附件(擷取照片23張)、本院勘驗異議人所提
    出行車記錄器影音光碟所製作筆錄與附件(擷取照片13張)、
    舉發通知單、裁決書及舉發員警黃寶進所製作之職務報告等
    資料在卷可佐(見本院卷第1至3、8、9、13、14、16至34頁)
    ，故上開事實即堪認定。
(二)異議人固以上開情詞置辯，然查：
  1.被告駕駛上開車輛，行經前揭路口前方即尚未到達路口時，
    該路口之號誌業由黃燈轉為紅燈等情，此有上開員警職務報
    告、本院勘驗本件員警取締闖紅燈影音光碟所製作筆錄與附
    件(擷取照片23張)、本院勘驗異議人所提出行車記錄器影音
    光碟所製作筆錄與附件(擷取照片13張)存卷可參。且依前揭
    員警取締闖紅燈影音光碟影像擷取照片觀之(見本院卷第17
    頁上方照片) ，前揭路口號誌轉為紅燈時，被告自小客車與
    其前方路口之距離為該自小客車左側連體建築物5 戶之寬度
    以上，是依上開規定，被告上開自小客車本應停止前進，不
    得超越停止線或進入路口，其無視紅燈號誌仍繼續前行經過
    該路口，闖越紅燈之事實灼然明甚。故被告辯稱：伊經過路
    口係黃燈快變成紅燈，法規並未規定幾公尺前看到黃燈要停
    止云云，顯係飾卸之詞，即難憑採。
  2.又被告自小客車後方固有一白色自小客車，然該自小客車於
    距離被告至少有上開左側連體建築物5 戶之寬度以上距離時
    ，即右轉進入路旁巷子，並未緊跟於被告自小客車後方，此
    有員警取締闖紅燈影音光碟影像擷取照片可參(見本院卷第2
    1至25頁)，是被告若停等紅燈，並不會發生被告所稱之遭後
    方白色自小客車追撞情形。再上開情形被告亦得藉由觀看車
    內後視鏡而知悉，是被告辯稱：若伊緊急煞車停紅燈，伊後
    方白色車輛撞上即會發生事故，顯係圖卸之詞，而難憑採。
四、綜上，異議人確有原處分所示之違規事由，原處分機關依據
    前揭道路交通管理處罰條例之規定予以裁罰，於法即無不當
    。本件聲明異議為無理由，應予駁回。
五、據上論斷，應依道路交通管理處罰條例第87條第2項、道路
    交通事件處理辦法第18條，裁定如主文。
中    華    民    國    100    年    12    月    29   日
                  交通法庭法  官  啟夫
上列正本證明與原本無異。
如不服本裁定，應於裁定送達後5日內向本院提出抗告狀（應附
繕本）。
中    華    民    國   100    年    12    月    29    日
                          書記官  侯麗茹